# 同一控制下合并的长投初始计量差异的理论依据是什么

提问人：wufaxian 时间：2019-11-03 06:30:22
请看一下面两张图，都是同一控制下企业合并。一个按照账面价值。一个按照公允价值。导致这种差别的唯一原因就是被并购企业是原最终控制方创设的企业？还是原最终控制方从外部（非同一控制下）购买的？
如果以上是唯一原因，那么为什么要基于这种差别做出不同的初始计量？有什么理论依据或现实考量呢？另外，假如被并购企业是原控制方从外部购入的。但是已经购入 10 年以上了？难道还是按照公允价值计算？
同一控制下 2.jpg (90.28 KB,下载次数: 0)
4 天前上传
同一控制下 1.jpg (164.66 KB,下载次数: 0)
4 天前上传

回答人：chenyiwei
1 、可以理解为 “导致这种差别的唯一原因就是被并购企业是原最终控制方创设的企业？还是原最终控制方从外部（非同一控制下）购买的”。
2 、实际上两者是统一的，都是按照被合并方的净资产在最终控制方合并报表层面的账面价值。